【裁判字號】    98,訴,476
【裁判日期】    980521
【裁判案由】    違反毒品危害防制條例
【裁判全文】
臺灣臺南地方法院刑事判決               98年度訴字第476號
公  訴  人  臺灣臺南地方法院檢察署檢察官
被      告  甲○○
                    另案於臺灣臺南監獄臺南分監執行中
上列被告因違反毒品危害防制條例案件，經檢察官提起公訴（九
十八年度毒偵字第五二六號），被告就犯罪事實為有罪之陳述，
本院合議庭裁定進行簡式審判程序，判決如下：
    主  文
甲○○施用第一級毒品，累犯，處有期徒刑陸月，如易科罰金，
以新臺幣壹仟元折算壹日。
    事  實
一、甲○○前因施用毒品，為本院八十九年度毒聲字第一四四○
    號裁定執行觀察勒戒後，認有繼續施用毒品之傾向，依本院
    八十九年度毒聲字第一七○一號裁定強制戒治，於民國九十
    年十月二十五日執行完畢（九十年十月二十六日釋放），為
    台灣台南地方法院檢察署檢察官於九十一年二月二十八日以
    九十一年度戒毒偵字第九十一號為不起訴處分。嗣再施用毒
    品，除依本院九十二年度毒聲字第一二○四號裁定受強制戒
    治，於九十三年一月九日執行完畢釋放外，另經台灣高等法
    院台南分院九十二年度上訴字第一二○八號判處有期徒刑十
    月確定，於九十四年四月十七日執行完畢。復又因竊盜罪與
    施用毒品罪，為本院九十五年度易字第九八五號、第九十五
    年度訴字第一三八○號分別判處有期徒刑七月、十一月確定
    ，以上二罪刑嗣經本院九十六年度聲減字第三二九號分別減
    為有期徒刑三月十五日與五月十五月，並定執行刑有期徒刑
    八月確定，於九十六年七月十六日縮刑期滿執行完畢出監。
二、詎甲○○於前開竊盜與施用毒品案所受徒刑執行完畢後，五
    年以內，再基於施用第一級毒品海洛因之犯意，於九十八年
    一月二十一日十六時許，在台南縣永康市○○○街九十八巷
    一號住處房間內，以將海洛因摻水稀釋置入針筒內注射入左
    手臂之方式，施用第一級毒品海洛因一次。嗣另案為警於同
    日二十時許，在上址執行拘提解送至警局，甲○○在本件施
    用毒品犯行未被有犯罪偵查權之公務員或機關發覺前，於九
    十八年一月二十一日二十一時許主動向台南縣警察局永康分
    局員警自首供述犯行，因而查獲上情，嗣並配合採尿送驗，
    進而接受裁判，所採尿液經送驗結果呈嗎啡與可待因陽性反
    應。
三、案經臺南縣警察局永康分局報告臺灣臺南地方法院檢察署檢
    察官偵查起訴。
    理    由
一、本案被告甲○○所犯上開施用第一級毒品罪，非死刑、無期
    徒刑或最輕本刑有期徒刑三年以上之罪，亦非高等法院管轄
    第一審案件，被告就被訴事實為有罪之陳述，經告知被告簡
    式審判程序之旨，並聽取檢察官、被告之意見後，本院合議
    庭裁定進行簡式審判程序，是本案之證據調查，依刑事訴訟
    法第二百七十三條之二規定，不受同法第一百五十九條第一
    項、第一百六十一條之二、第一百六十一條之三、第一百六
    十三條之一及第一百六十四條至第一百七十條規定之限制，
    合先說明。
二、上揭犯罪事實，有以下證據資料可資證明：
    (一)被告警詢與本院審理中之自白。
    (二)台南縣警察局永康分局毒品犯罪嫌疑人尿液採驗作業管制
      紀錄清冊、偵辦毒品危害防制條例案送驗尿液編號與真實
      姓名對照表、長榮大學尿液檢驗確認報告各一份。
    (三)台灣高等法院被告前案紀錄表。
三、按海洛因係毒品危害防制條例第二條第二項第一款明定之第
    一級毒品，禁止非法持有及施用。核被告甲○○所為，係違
    反毒品危害防制條例第十條第一項之施用第一級毒品罪。其
    施用前持有第一級毒品海洛因之低度行為，應為其進而施用
    之高度行為所吸收，不另論罪。
四、經查，被告前曾因施用毒品受觀察勒戒與強制戒治之執行，
    最後一次強制戒治於九十三年一月九日執行完畢釋放，嗣再
    犯竊盜罪與施用毒品罪分別受有期徒刑之宣告，經減刑並定
    執行刑為有期徒刑八月後，甫於九十六年七月十六日執行完
    畢出監，業如前述，有台灣高等法院被告前案紀錄表附卷足
    憑，並經調取台灣高等法院九十二年度上訴字第一二○八號
    、本院九十五年度訴字第一三八○號確定判決核閱無訛，被
    告於強制戒治執行完畢五年以內再犯施用毒品罪受刑之執行
    ，甫於九十六年七月十六日執行完畢出監，又再犯本案施用
    毒品罪，應依毒品危害防制條例第二十三條第二項之規定追
    訴處罰，又其前案所受有期徒刑執行完畢五年以內，故意再
    犯本件施用第一級毒品罪，為累犯，應依刑法第四十七條第
    一項之規定加重其刑。另被告因另案為台南縣警察局永康分
    局員警執行拘提，在本件施用第一級毒品犯罪事實未被有偵
    查權之公務員或機關發覺前，主動向員警自首坦承犯行，並
    配合調查採尿，進而接受裁判，有警詢筆錄、台南縣警察局
    永康分局毒品犯罪嫌疑人尿液採驗作業管制紀錄清冊、送驗
    尿液編號與真實姓名對照表在卷可參（見警卷第2至5頁、第
    7、8頁），合乎自首要件，應依刑法第六十二條前段之規定
    減輕其刑，並依刑法第七十一條第一項之規定先加重後減輕
    之。審酌被告前經觀察勒戒、強制戒治後，仍多次施用毒品
    為法院判刑確定，足見戒癮意志力薄弱。復審酌其施用毒品
    犯行，在性質上乃屬對自我身心健康之自戕行為，尚未嚴重
    破壞社會秩序、侵害他人權益，暨其犯後自首坦承犯行之態
    度等一切情狀，爰依檢察官聲請量處如主文所示之刑，並諭
    知易科罰金折算標準。
五、據上論結，應依刑事訴訟法第二百七十三條之一第一項、第
    二百九十九條第一項前段、第三百十條之一第一項，毒品危
    害防制條例第十條第一項，刑法第十一條前段、第四十七條
    第一項、第六十二條前段、第四十一條第一項前段，判決如
    主文。
本案經檢察官林朝文到庭執行職務
中    華    民    國    98    年    5     月    21    日
                  刑事第四庭    法  官  林逸梅
以上正本證明與原本無異
如不服本判決應於收受本判決之日起10日內向本院提出上訴書狀
，並應敘述具體理由。如未敘述上訴理由者，應於上訴期間屆滿
後20日內向本院補提理由書狀（均須按他造當事人之人數附繕本
）「切勿逕送上級法院」。
                                書記官  郭純瑜
中    華    民    國    98    年    5     月    21    日
附錄本案論罪科刑法條：
毒品危害防制條例第10條第1項、第2 項
施用第一級毒品者，處6月以上5年以下有期徒刑。
施用第二級毒品者，處3年以下有期徒刑。


司法院資訊處製作；財團法人民間司法改革基金會備份。
